【裁判字號】    98,交聲,841
【裁判日期】    980319
【裁判案由】    聲明異議
【裁判全文】
臺灣臺中地方法院交通事件裁定         98年度交聲字第841號
原處分機關  交通部公路總局臺中區監理所
異議人即
受處分人    甲○○
上列異議人即受處分人因違反道路交通管理處罰條例案件，對於
交通部公路總局臺中區監理所中華民國98年2 月23日所為之處分
（中監違字第裁60-ZCA350767號裁決書）聲明異議，本院裁定如
下：
    主  文
異議駁回。
    理  由
一、原處分機關略以：車號5326-DB 號自小客車於民國97年11月
    21日14時50分許，在國道1 號高速公路南下152 公里處，因
    有「限速100 公里，經雷達（射）測定行速為117 公里，超
    速17公里」之違規，經內政部警政署國道公路警察局第三警
    察隊（以下簡稱舉發單位）員警依違反道路交通管理處罰條
    例第33條第1 項第1 款規定逕行舉發。因本案為逕行舉發案
    件，該駕駛人非車主本人，本所遂通知駕駛人於應到案期限
    內辦妥轉罰駕駛人手續後，再以實際駕駛人（即異議人）為
    受處分人。嗣異議人即受處分人（下稱受處分人）不服，本
    所遂於98年2 月23日以中監違字第裁60-ZCA350767號裁決書
    裁處罰鍰新臺幣（下同）3,000 元整，並記違規點數1 點；
    逾期則依裁決書主文規定裁處等語。
二、聲明異議意旨略以：舉發單位雖於98年1 月16日發文（公警
    三交字第0980370109號）函覆受處分人所陳事項，惟該函未
    能具體說明採證相片之正確地理位置或佐證地標。因舉發機
    關所轄地段行車限速區分為100 公里/ 小時與110 公里/ 小
    時，且限速100 公里/ 小時路段僅佔該轄區小部份，其餘皆
    為限速110 公里/ 小時路段，舉發單位若無法以參考地標確
    實證明舉發地點，而僅以手寫標示，該舉發當然無效云云。
三、按受處分人，不服第8 條主管機關所為之處罰，得於接到裁
    決書之翌日起20日內，向管轄地方法院聲明異議。又交通法
    庭認為聲明異議無理由者，應以裁定駁回之。道路交通管理
    處罰條例第87條第1 項、道路交通案件處理辦法第19條各定
    有明文。次按汽車行駛於高速公路、快速公路或設站管制之
    道路，不遵使用限制、禁止、行車管制及管理事項之管制規
    則而有「行車速度超過規定之最高速限或低於規定之最低速
    限」者，處汽車駕駛人新臺幣三千元以上六千元以下罰鍰。
    行駛高、快速公路行車速度超過規定之最高速限未滿二十公
    里之小型車，於期限內繳納或到案聽候裁決者，處3,000 元
    罰鍰。汽車駕駛人有第三十三條第一項之情形者，除依原條
    款處罰鍰外，並予記違規點數一點。道路交通管理處罰條例
    第33條第1 項第1 款、第63條第1 項第1 款、違反道路交通
    管理事件統一裁罰基準表亦分別定有明文。
四、受處分人固以前揭情詞置辯。惟查：
  (一)本件受處分人有上開超速行駛之違規事實，有內政部警政署
    國道公路警察局第三警察隊於98年1 月16日公警三交字第09
    80370109號函之說明：「…三、本隊製填公警局交字ZCA350
    767 號違規單，逕行舉發5326-DB 號車於單記違規時、地，
    行速117 公里（限速100 公里），超速17公里，為本隊使用
    電腦雷達自動照相測速器鎖定照相採證後，依採證照片舉發
    。本隊目前所使用雷達測速照相儀器，均定期送由經濟部標
    準檢驗局檢定合格在案，經審視採證照片取像地點確為國一
    公路南下152 公里處無誤，惟地標牌未入鏡尚請諒察。…」
    等語可證；並有該函、公警局交字第ZCA350767 號舉發違反
    道路交通管理事件通知單影本、採證相片、該函附經濟部標
    準檢驗局所核發之雷射測速儀檢定合格證書（規格：24.125
    GHz 照相式、廠牌：GATS OMETER 、型號：主機及天線皆為
    TYPE24、器號：主機及天線皆為2442、檢定日期：97年8 月
    25日、有效期限：98年8 月31日）各1 份在卷可稽。而本件
    舉發之違規時間為97年11月21日14時50分，既尚在前開檢定
    合格證書之有效期間內，該儀器之運作功能當屬正常，是以
    員警依該雷達測速照相儀器固有性能所測得之車速數據，自
    足作為舉發受處分人超速違規之具體依憑，殆無疑義。則本
    件受處分人既有駕駛汽車超速之違規事實，原舉發機關以照
    相式雷射測速儀採證後逕行舉發，即無違誤。
  (二)雖該採證相片有如受處分人所指「地標牌未入鏡」之瑕疵，
    然尚難僅以此等舉發機關執法之細節性、技術性瑕疵，即謂
    受處分人得以免責不罰。再者，就本件卷存證據資料以觀，
    亦無任何積極證據足以證明上開原舉發係為不實，而受處分
    人亦無法提出有力之證據資料，使本院對原舉發之正確性產
    生合理之懷疑，其僅空言指摘原舉發不當，尚屬無據。
  (三)從而，本件受處分人超速行駛之違規，事證明確，原處分機
    關依道路交通管理處罰條例第33條第1 項第1 款、第63條第
    1 項第1 款及違反道路交通管理事件統一裁罰基準表等規定
    ，處罰鍰3,000 元整，並記違規點數1 點，核無違誤，本件
    異議為無理由，應予駁回。
五、據上論斷，依道路交通管理處罰條例第87條第2 項，道路交
    通案件處理辦法第19條，裁定如主文。
中    華    民    國    98    年    3     月    19    日
                  交通法庭      法  官  楊萬益
上正本證明與原本無異。
如不服本裁定，應於送達後5日內，向本院提出抗告狀。
                                書記官  譚系媛
中    華    民    國    98    年    3     月    19    日


司法院資訊處製作；財團法人民間司法改革基金會備份。
